臺灣高雄地方法院民事判決
111年度雄小字第556號
原      告  鍾宛娉  
被      告  陳怡愷  
上列當事人間請求侵權行為損害賠償事件，經本院刑事庭裁定移
送前來，本院於民國111年4月21日言詞辯論終結，判決如下：
    主  文
一、被告應給付原告新臺幣（下同）3萬2,000元，及自民國(下
    同)110年11月12日起至清償日止，按年息5％計算之利息。
二、訴訟費用由被告負擔。
三、本判決得假執行。
    事實及理由
一、原告主張：於109年9月26日前某時許，在高雄市左營區博愛
    路漢神巨蛋宴會廳後門，被告將其申辦之國泰世華商業銀行
    帳號000000000000號（下稱國泰世華銀行帳戶）、兆豐國際
    商業銀行帳號00000000000號（下稱兆豐銀行帳戶)之存摺、
    金融卡、密碼交予自稱為「傑森」之真實姓名年籍均不詳之
    詐欺集團成員，容任「傑森」所屬之詐欺集團使用上開國泰
    世華銀行等帳戶從事詐欺取財之財產犯罪。嗣該詐欺集團於
    取得上開銀行帳戶資料後，即推由某詐欺集團成員，於附表
    所示之方式，向原告施以詐術，致原告陷於錯誤，而於附表
    時點，將附表所示之金額匯入被告之國泰世華銀行帳戶內，
    共計匯入3萬2,000元，並遭詐騙集團成員提領、轉匯，致原
    告因此受有3萬2,000元之損害，為此，爰依侵權行為法律關
    係，請求被告加計法定遲延利息如數賠償等語。㈠、被告應
    給付原告3萬2,000元，及自起訴狀繕本送達翌日起至清償日
    止，按年息5%計算之利息。㈡、願供擔保請准宣告假執行。
二、被告則以：被告認為原告之請求，雖然有理由，但因刑案部
    份判決確定後，需勞動服務，收入因此減少，生活也很困難
    ，故無力償還等語，並聲明：原告之訴駁回。
三、經查：
㈠、按因故意或過失，不法侵害他人之權利者，負損害賠償責任
    ；故意以背於善良風俗之方法，加損害於他人者亦同；數人
    共同不法侵害他人之權利者，連帶負損害賠償責任；不能知
    其中孰為加害人者亦同；造意人及幫助人，視為共同行為，
    民法第184條第1項、第185條分別定有明文。
㈡、原告主張上開事實，業經臺灣高雄地方檢察署檢察官以110年
    度偵字第2760號、第9438號對被告提起公訴），本院刑事庭
    以110年度簡字第3178號刑事判決，就被告上開行為，認被
    告犯幫助犯洗錢防制法第14條第1項之一般洗錢罪，處有期
    徒刑3月，併科罰金2萬元，罰金如易服勞役，以1,000元折
    算壹日，此有刑事判決在卷可憑，且本院依職權調閱各該偵
    查、刑事卷宗電子卷證查明屬實，堪信為實。是以，被告可
    預見金融機構帳戶係個人理財之重要工具，具有高度屬人性
    ，如交予他人使用，可能被使用於詐欺他人財物之匯款工具
    ，再以該帳戶之金融卡提領或轉匯詐得財物，而得以遮斷資
    金去向及所在，躲避偵查機關之追查，仍基於縱有人以其提
    供之帳戶實施詐欺取財犯罪及掩飾、隱匿詐欺犯罪所得之去
    向、所在而洗錢，亦不違背其本意之幫助不確定故意，將其
    所有存摺、金融卡、密碼交予詐騙集團成員，任由詐騙集團
    成員以附表所示之手法向原告施以詐術，並致原告因此受騙
    ，核屬不法侵害原告財產法益，致原告受有財產上損害，乃
    故意以背於善良風俗之方法，不法侵害原告財產法益，致原
    告受有財產上損害，從而，原告依侵權行為法律關係請求被
    告賠償3萬2,000元，即屬有據，應予准許。
㈢、按給付無確定期限者，債務人於債權人得請求給付時，經其
    催告而未為給付，自受催告時起，負遲延責任。其經債權人
    起訴而送達訴狀，或依督促程序送達支付命令，或為其他相
    類之行為者，與催告有同一之效力。又遲延之債務以支付金
    錢為標的者，債權人得請求依法定利率計算之遲延利息，民
    法第229條、第233條第1項分別定有明文。本件因侵權行為
    所生之損害賠償債權，為給付無確定期限之債權，又係以支
    付金錢為標的，應於原告受催告履行而未履行，始發生遲延
    責任。本件原告起訴狀繕本係於110年11月11日送達被告（
    見附民卷第7頁），則原告就前揭被告所應賠償之金額，請
    求被告應給付自起訴狀繕本送達被告翌日即110年11月12日
    起至清償日止，按週年利率5％計算法定遲延利息，即屬有據
    。    
四、從而，原告請求被告給付3萬2,000元，及自110年11月12日
    起至清償日止，按年息5％計算之利息，為有理由，應予准許
    。
五、本件係小額程序為被告敗訴之判決，依民事訴訟法第436條
    之20規定，應依職權宣告假執行。
六、本件係由刑事合議庭裁定移送民事庭之刑事附帶民事訴訟事
    件，依刑事訴訟法第504條第2項規定，免納裁判費，且訴訟
    中亦未生其他訴訟費用，故無庸為訴訟費用負擔之諭知。
中　　華　　民　　國　　111 　年　　4 　　月　　29　　日
                  高雄簡易庭  法      官　林綉君 
以上正本係照原本作成。
如不服本判決，須以違背法令為理由，於判決送達後20日內向本
庭提出上訴狀。如委任律師提起上訴者，應一併繳納上訴審裁判
費。
中　　華　　民　　國　　111 　年　　4 　　月　　29　　日
                              書  記  官　羅崔萍
附表：
受害人即原告 遭詐騙之過程 匯款時間 匯款金額(新臺幣) 匯款帳戶 鍾宛娉 於109 年10月12日18時18分前某時，在社群網站臉書刊登求職廣告，內容為儲值金錢後賺取傭金，致上網瀏覽之鍾宛娉陷於錯誤而依指示匯款。 109 年10月12日18時18分許 1,000元 被告國泰世華銀行帳戶   109 年10月12日22時39分許 500元    109 年10月14日13時30分許 500元    109 年10月15日18時19分許 30,000元